【裁判字號】    98,交聲,410
【裁判日期】    980922
【裁判案由】    違反道路交通管理處罰條例聲明異議
【裁判全文】
臺灣新竹地方法院交通事件裁定         98年度交聲字第410號
    原處分機關  交通部公路總局新竹區監理所
    異  議  人
    即受處分人  甲○○
上列異議人即受處分人因違反道路交通管理處罰條例案件，對於
交通部公路總局新竹區監理所98年6 月25日所為之竹監營字第裁
50-E00000000號違反道路交通管理事件裁決處分，聲明異議，本
院裁定如下：
      主  文
異議駁回。
      理  由
一、按汽車駕駛人，行經有燈光號誌管制之交岔路口闖紅燈者，
    處新臺幣（下同）1,800 元以上5,400 元以下罰鍰，並記違
    規點數3 點，道路交通管理處罰條例第53條第1 項、第63條
    第1 項第3 款分別定有明文。
二、原處分意旨略以：異議人即受處分人甲○○於民國98年5 月
    7 日中午12時58分許，騎乘車號MA2-758 號重型機車，沿新
    竹縣竹北市○○○路由北向南行駛，行經自強南路及文興路
    交岔路，因有「駕車行經有燈光號誌管制之交岔路口闖紅燈
    」之違規事由，經新竹縣政府警察局交通隊員警乙○○填製
    竹縣警交字第E00000000 號違反道路交通管理事件通知單（
    下稱舉發通知單），舉發異議人有違反道路交通管理處罰條
    例第53條第1 項之規定。嗣異議人於上開舉發單所載應到案
    日期前向原處分機關提出陳述，經原處分機關函請原舉發單
    位調查結果，仍認其有前揭違規行為，乃由原處分機關於98
    年6 月25日以竹監營字第裁50-E00000000號裁決書（下稱裁
    決書），依道路交通管理處罰條例第53條第1 項、第63第1
    項第3 款（裁決書漏載第3 款）之規定，裁處異議人罰鍰
    1,800 元，並記違規點數3 點。
三、聲明異議意旨略以：異議人於98年5 月7 日中午12時58分許
    ，騎乘車號MA2-758 號重型機車，行經自強南路往新竹科學
    園區方向，在成功八路口時，警車與異議人併停等綠燈，經
    紅燈轉綠燈行駛至自強南路與文興路口即遭攔停，舉發員警
    告知異議人闖紅燈，但異議人認其未闖紅燈，故拒絕簽收罰
    單，異議人要求員警提供錄影或相片等科學證據，員警並未
    為錄影或照相，且當日中午陽光強烈，員警恐有誤判闖紅燈
    之情事，爰依法聲明異議等語云云。
四、經查：
（一）經本院隔離詰問證人即現場舉發之新竹縣政府警察局交通
      隊警員乙○○、丙○○後，(1)業據證人乙○○到庭結證稱
      ：「97年5月7日執行12點至14點的巡邏勤務，當時是我開
      巡邏車，丙○○坐我旁邊，我們兩人壹組。當天中午12時
      58分那時候我在自強南路與成功八路路口，那時候我看到
      自強南路全線綠燈，過了成功八路口就開始轉變成紅燈，
      我跟在違規人後面，到成功十一街口時我看到違規人闖過
      去。後來到自強南路與文興路一段路口違規人就在加油站
      附近停下來，我就把他攔下來製單告發。成功十一街與文
      興路距離一至兩百公尺，距離很近，自強南路與文興路路
      口會先紅燈，然後自強南路與成功十一街的紅燈才會亮。
      文興路路口過去後有一家六家加油站，違規人就停在那邊
      ，我就把他攔停，當時違規人是連闖兩個紅燈，旁邊的車
      子都已經停下來，違規人就直接闖過去」、「（問：你是
      親眼看見異議人闖這兩個紅燈嗎？）對」、「（問：當時
      巡邏車在什麼位置？）我在他的後面，他闖過去後，我距
      離他大概50至100 公尺，我是行進間看到他闖紅燈，等到
      他闖越自強南路與文興路路口我才攔停」、「（問：你們
      也是為了執行這個職務而闖兩個紅燈去攔停嗎？）對，我
      們闖過紅燈後有鳴笛，因為當時是為了執行勤務，警報器
      、警示燈都有打開」、「（問：下車後，何人告知異議人
      關於違規內容？）是我」、「（問：你與異議人表示哪些
      內容？）我跟他說他闖了自強南路與文興路路口紅燈，我
      紅單上面也是這樣寫，同時請他出示證件予以告發」、「
      （問：異議人違規當時有無拍照？）沒有，因為我當時是
      開車的，沒有辦法照相」、「（問：你提出照片一裡面的
      三個紅綠燈，請說明與你所繪製圖的關聯性？）我是由北
      往南拍照，編號一的最靠近紅綠燈是自強南路與成功十一
      街口紅綠燈，中間的就是自強南路與文興路路口，最後第
      三個紅綠燈與本案無關」、「（問：這就是你所說的異議
      人闖的兩個紅燈嗎？）對」、「（問：編號二、三、四都
      沒有拍到紅綠燈，這三張照片要說明什麼？）我是要拍攝
      路況，有拍到自強南路與成功十一街口停止線，這是原本
      停等紅燈要停的位置」、「（問：編號五照片要說明什麼
      ？）這張也是自強南路與成功十一街口停止線」、「（問
      ：編號六照片要說明什麼？）我是站在六家加油站的對向
      拍攝，這裡是自強南路與文興路路口停止線，要說明機車
      該停的地方」、「（問：編號七、八的照片要說明什麼內
      容？）也是自強南路與文興路路口紅燈該停止的地方」等
      語（見本院卷第24至28頁）。(2)核與證人丙○○到庭結證
      稱：「當天我是執行12點到16點的巡邏勤務，我與乙○○
      兩人一組，當時由乙○○開巡邏車，行經自強南路與成功
      十一街口時看到違規當事人有闖越自強南路與文興路及自
      強南路與成功十一街兩個紅燈的情事，我們在前面的加油
      站攔停」、「（問：你當天有親眼看到機車闖紅燈的事情
      嗎？）有」、「（問：你看到異議人闖紅燈時，巡邏車在
      什麼位置？）在機車後面，當時好像已經過了成功十一街
      。」、「（問：你們攔停違規車輛後，你們有無下車？）
      有，乙○○也有下車。」、「（問：你下車後做了什麼事
      情？）下車後好像乙○○要求他出示證件，我在旁邊警戒
      。」等語相符（見本院卷第29至31頁）。
（二）又上開2 名證人乃為原處分機關認定異議人有前開違規行
      為之證人，係偶然因執行勤務而舉發本案，與異議人並無
      宿怨，當無甘冒觸犯偽證罪責，蓄意構詞誣陷之理，況於
      本件卷存證據資料內並無任何積極證據足以證明上開2 名
      證人上開證詞係屬虛偽，亦無足以令人顯信證人之證述為
      不可採之品性證據或前科證據存在，自不得僅以證人係本
      件開單告發受異議人之員警而全盤抹煞其在訴訟上所具有
      之原證人資格；且本院為確保證言之真實性，於庭訊時諭
      知2 名證人為隔離詰問，因此其到庭於具結後以言詞供述
      本件訴訟上之待證事實（即異議人有前開違規事實），已
      足擔保其真實性及憑信性。
（三）另觀諸證人乙○○庭呈之現場圖及照片（見本院卷第35至
      36頁），足徵證人乙○○當能清楚看見異議人之違規行為
      ，尚屬有據。此外，另交通勤務警察製單舉發交通違規事
      件，除人眼目視不可辨識者外（如超載、超速，酒測等）
      ，本無必須佐以科學儀器之規定，況交通違規事件通常係
      瞬間發生，根本無時間再以科學儀器留存證據，若值勤警
      員對此均不能依法舉發，顯無從保障其他合法用路人之安
      全。
（四）從而，由上開2 名證人之證詞、現場圖、現場照片所示，
      異議人於98年5 月7日中午12時58分許，騎乘車號MA2-758
      號重型機車，行經新竹縣竹北市○○○路及文興路交岔路
      口，有「駕車行經有燈光號誌管制之交岔路口闖紅燈」之
      違規行為，應堪認定。
五、綜上所述，異議人確於裁決書所載時、地，有「駕車行經有
    燈光號誌管制之交岔路口闖紅燈」之違規行為，原處分機關
    依道路交通管理處罰條例第53條第1 項、第63第1 項第3 款
    之規定，裁處異議人罰鍰1,800 元，並記違規點數3 點，於
    法相合，尚屬允當，本件異議為無理由，應予駁回。
六、據上論斷，應依道路交通案件處理辦法第19條，裁定如主文
    。
中    華    民    國    98    年    9     月    22    日
                  交通法庭法    官  黃美文
以上正本證明與原本無異。
如不服本裁定應於送達後5日內向本院提出抗告狀。
中    華    民    國    98    年    9     月    22    日
                          書 記 官  劉亭筠


司法院資訊處製作；財團法人民間司法改革基金會備份。
